【裁判字號】    97,抗,312
【裁判日期】    971230
【裁判案由】    假處分
【裁判全文】
臺灣高等法院臺南分院民事裁定  97年度抗字第312號
抗  告  人  甲○○
相  對  人  京城商業銀行股份有限公司
法定代理人  丙○○
訴訟代理人  乙○○
上列當事人因假處分事件，對於中華民國97年9月18日臺灣臺南
地方法院裁定（97年度裁全字第4202號）提起抗告，本院裁定如
下：
    主  文
抗告駁回。
抗告訴訟費用由抗告人負擔。
    理  由
一、抗告意旨略以：抗告人甲○○與相對人間並無債權債務關係
    之存在，且假處分之土地台南縣下營鄉○○○段594-19、59
    4-41、594-42等三筆土地（下稱系爭不動產），係訴外人吳
    榮崇合法轉移抗告人，並已經地政機關登記在案，足以對抗
    第三人。人民之財產為憲法所保障，絕非無債權關係之相對
    人無端提出主張即可限制處分，若相對人無法提出對抗告人
    有債權存在之證明，則聲請假處分裁定為無理由，為此，爰
    提起本件抗告，請求廢棄原裁定云云。
二、相對人則以：
  (一)相對人於民國（下同）97年9月16日具狀向原法院聲請假處
    分，原法院以97年度裁全字第4202號裁定准相對人提供擔保
    後，對抗告人所有如原裁定附表所示之系爭不動產予以假處
    分，嗣相對人於97年9月24日以原法院97年度存字第2692號
    辦理提存完畢在案。上述程序均係相對人為保全日後之強制
    執行起見，依法辦理假處分之程序，並無不妥。
  (二)抗告人所提之抗告理由，僅主張「系爭不動產為合法移轉，
    並經地政機關登記有案，足以對抗第三人」，係為實體上之
    爭執，非保全程序所應審究之事項，且相對人已向原法院起
    訴請求塗銷所有權移轉登記，經原法院以97年度訴字第1677
    號受理在案，屆時抗告人對本案之所有爭執將可解決。
三、按債權人就金錢請求以外之請求，因請求之標的變更者，有
    日後不能強制執行或甚難執行之虞，欲保全強制執行者，得
    聲請假處分，民事訴訟法第532條定有明文。次按請求及假
    扣押之原因，應釋明之。前項之釋明如有不足，而債權人陳
    明願供擔保或法院認為適當者，法院得定相當之擔保，命供
    擔保後為假扣押。關於假扣押之規定，於假處分準用之，民
    事訴訟法第526條第1、2項、第533條亦定有明文。再按假處
    分僅為保全強制執行方法之一種；故苟合於上開假處分條件
    ，並經債權人敘明假處分之原因存在，法院即得為准許假處
    分之裁定。至於主張之實體上理由，是否正當，乃屬本案問
    題，非假處分裁判中所能解決（最高法院20年抗字第5號判
    例意旨參照）。
四、經查：本件系爭不動產之前手即訴外人吳榮崇於95年5月16
    日向相對人借款新台幣40萬元，依該借貸契約訴外人應按月
    給付利息，如未按月繳付利息，則喪失期限利益。而訴外人
    自97年5月16日起未付利息，並於97年6月11日將系爭不動產
    以買賣原因移轉所有權登記予抗告人，相對人為防止及保全
    抗告人將系爭不動產另行過戶予他人，致相對人之債權日後
    不能執行或有甚難執行之虞，除提出借款契約書、放款繳息
    明細、系爭不動產土地登記謄本，以釋明假處分之原因，並
    聲明願提供擔保以補聲請假處分原因釋明之不足，請准予假
    處分，則依上揭法條之規定，原裁定准予相對人提供擔保後
    ，抗告人對系爭不動產不得移轉、設定他項權利、出租及其
    它一切處分行為，並無不當。抗告意旨略以其與相對人之間
    並無任何借貸關係，相對人對系爭不動產，顯無任何直接請
    求之權利云云，揆諸上揭說明，均乃應待本案解決之問題，
    非假處分之保全程序所能解決。其據以對原裁定聲明不服，
    不能認為有理由。是原法院准予相對人假執行聲請之裁定，
    經核並無違誤，抗告意旨指摘原裁定不當，求為廢棄改判，
    非有理由，應予駁回。
五、據上論結，本件抗告為無理由，依民事訴訟法第495條之1第
    1項、第449條第1項、第95條、第78條，裁定如主文。
中    華    民    國    97    年    12    月    30    日
                   民事第四庭   審判長法  官  王惠一
                                      法  官  王浦傑
                                      法  官  蘇重信
上為正本係照原本作成。
不得再抗告。
中    華    民    國    97    年    12    月    30    日
                                      書記官  陳嘉琍


司法院資訊處製作；財團法人民間司法改革基金會備份。
